臺灣高等法院高雄分院刑事判決　　　　96年度上訴字第1759號
上　訴　人
即　被　告　甲○○
　　　　　　　　　　（另案在臺灣台南監獄執行中，現寄押於
上列上訴人因違反毒品危害防制條例案件，不服臺灣高雄地方法
院96年度訴字第2561號中華民國96年7 月10日第一審判決（起訴
案號：臺灣高雄地方法院檢察署96年度毒偵字第4560號），提起
上訴，本院判決如下：
    主  文
原判決撤銷。
甲○○施用第一級毒品，累犯，處有期徒刑壹年貳月，減為有期
徒刑柒月。
    事  實
一、甲○○前因詐欺案件，經臺灣高雄地方法院於民國94年9 月
    25日以94年度簡字第4898號判處應執行有期徒刑3 月確定，
    嗣於95年4 月17日縮刑期滿執行完畢；另因施用毒品案件，
    經臺灣高雄地方法院以91年度毒聲字第8125號裁定強制戒治
    ，於93年7 月4 日戒治期滿執行完畢釋放，並由臺灣高雄地
    方法院檢察署檢察官以93年度戒毒偵字第914 號為不起訴處
    分確定。詎甲○○復基於施用第一級毒品海洛因之犯意，於
    95年9 月1 日晚間某時，在高雄市左營區蓮池潭附近某友人
    住處，以少許海洛因摻入香菸後點燃吸食之方式，施用第一
    級毒品海洛因1 次，嗣於95年9 月2 日上午9 時25分許，經
    警通知採尿送驗後，呈嗎啡陽性反應，始查知上情。
二、案經高雄市政府警察局左營分局報告臺灣高雄地方法院檢察
    署檢察官偵查起訴。
    理  由
一、本件被告甲○○所犯係死刑、無期徒刑、最輕本刑為3 年以
    上有期徒刑以外之罪，已經被告就被訴事實先為有罪之陳述
    ，經審判長告知被告簡式審判程序之旨，並聽取當事人之意
    見後，依刑事訴訟法第273 條之1 第1 項之規定，經合議庭
    裁定進行簡式審判程序。又本件關於驗尿報告，依同法第27
    3 條之2 規定，不受第159 條第1 項關於傳聞法則規定之限
    制，依法有證據能力，合先敘明。
二、訊據上訴人即被告甲○○對其於上揭時、地施用第一級毒品
    海洛因之事實坦承不諱，而其為警查獲時所採尿液，經送驗
    結果呈有嗎啡陽性反應，此有長榮大學95年9 月15日編號
    VＺ00000000000 號確認報告1 紙在卷可憑，足見其所稱於前
    揭時、地施用海洛因之自白，應與事實相符而堪採信。另查
    ，被告前因施用毒品案件，經原審法院以91年度毒聲字第
    8125號裁定強制戒治，於93年7 月4 日戒治期滿執行完畢釋
    放，並由臺灣高雄地方法院檢察署檢察官以93年度戒毒偵字
    第914 號為不起訴處分確定，此有臺灣高等法院被告全國前
    案紀錄表、臺灣高雄地方法院檢察署刑案資料查註紀錄表各
    1 份在卷足參，是被告於強制戒治執行完畢釋放後，5 年內
    再為施用毒品犯行，堪以認定，應予依法論科。
三、核被告甲○○所為，係犯毒品危害防制條例第10條第1 項之
    施用第一級毒品罪。被告持有第一級毒品之低度行為已為其
    施用之高度行為所吸收，不另論罪。又被告前因詐欺案件，
    經原審法院以94年度簡字第4898號判處應執行有期徒刑3 月
    確定，嗣於95年4 月17日縮刑期滿執行完畢，此有臺灣高等
    法院被告前案紀錄表在卷可按，其於5 年內再故意為本件有
    期徒刑以上之罪，為累犯，應依刑法第47條第1 項之規定加
    重其刑。又中華民國九十六年罪犯減刑條例已經總統於96年
    7 月4 日公布，自96年7 月16日施行，被告犯罪時間在中華
    民國96年4 月24日以前，所犯之罪，合於減刑條件，應依該
    條例第2 條第1 項第3 款規定，減輕其宣告刑2 分之1 。
四、原審據以論罪科刑，固非無見。惟中華民國九十六年罪犯減
    刑條例已經總統於96年7 月4 日公布，自96年7 月16日施行
    ，原判決就此部分未及審酌，自有未洽。被告上訴意旨，以
    原審量刑過重，指摘原判決不當，雖無理由，但原判決既有
    上開可議之處，自仍應由本院將原判決撤銷改判。爰審酌被
    告前有煙毒、竊盜、毒品、詐欺等前科，素行不佳，此有臺
    灣高等法院被告前案紀錄表附卷可按，而其前因施用毒品案
    件，業經戒治執行完畢，且復曾於95年6 月、7 月間分別因
    施用毒品為警查獲（尚未執行完畢），此有上開前案紀錄表
    、本院96年度上訴字第610 號、原審法院95年度訴字第3667
    號判決在卷可佐，其仍未戒絕毒品，意志力顯然不足，非再
    次入監不足以矯治其惡習，且其行為嚴重傷害其個人健康，
    惟念其尚未害及他人，及其犯後坦承犯行，態度良好等一切
    情狀，仍依原審，量處有期徒刑1 年2 月，並依中華民國九
    十六年罪犯減刑條例規定減其宣告刑為有期徒刑7 月。
據上論結，應依刑事訴訟法第369 條第1 項前段、第364 條、第
299 條第1 項前段、第273 條之1 ，毒品危害防制條例第10條第
1 項，刑法第11條前段、第47條第1 項，中華民國九十六年罪犯
減刑條例第2 條第1 項第3 款、第7 條，判決如主文。
本案經檢察官林應華到庭執行職務。
中　　華　　民　　國　　96　　年　　10　　月　　4 　　日
                  刑事第五庭    審判長法  官  曾永宗
                                      法  官  王伯文
                                      法  官  任森銓
以上正本證明與原本無異。
如不服本判決應於收受本判決後10日內向本院提出上訴書狀，其
未敘述上訴理由者，並得於提起上訴後10日內向本院補提理由書
狀（應附繕本）「切勿逕送上級法院」。
中　　華　　民　　國　　96　　年　　10　　月　　4 　　日
　　　　　　　　　　　　　　　　　　　書記官  廖素珍
附錄本件判決論罪科刑法條：
毒品危害防制條例第10條
施用第一級毒品者，處 6 月以上 5 年以下有期徒刑。
施用第二級毒品者，處 3 年以下有期徒刑。
